臺灣高雄地方法院刑事判決           100年度審訴字第1217號
公  訴  人  臺灣高雄地方法院檢察署檢察官
被      告  謝孟忠
上列被告因違反毒品危害防制條例案件，經檢察官提起公訴（10
0年度毒偵字第1962號），被告於本院準備程序進行中，為有罪
之陳述，經本院合議庭裁定由受命法官獨任改依簡式審判程序審
理，並判決如下：
    主  文
謝孟忠施用第一級毒品，累犯，處有期徒刑玖月，扣案之海洛因
壹包（驗後淨重零點零貳參公克及含海洛因之包裝袋壹個），沒
收銷燬之；又施用第二級毒品，累犯，處有期徒刑伍月，扣案之
甲基安非他命壹包（毛重零點柒公克及含甲基安非他命之包裝袋
壹個），沒收銷燬之，扣案之玻璃球吸食器壹組、塑膠杓子壹支
，均沒收之。應執行有期徒刑壹年，扣案之海洛因壹包（驗後淨
重零點零貳參公克及含海洛因之包裝袋壹個）、甲基安非他命壹
包（毛重零點柒公克及含甲基安非他命之包裝袋壹個），均沒收
銷燬之，扣案之玻璃球吸食器壹組、塑膠杓子壹支，均沒收之。
    事  實
一、謝孟忠前因施用毒品案件，經本院以民國97年度審毒聲字第
    120 號裁定送觀察勒戒後，認無繼續施用毒品之傾向，於97
    年6 月24日執行完畢釋放，並經臺灣高雄地方法院檢察署檢
    察官於97年7 月17日以97年度毒偵字第1285號為不起訴處分
    確定。另因竊盜案件，經本院以97年度易字第488 號判決判
    處有期徒刑8 月、8 月、9 月、1 年，應執行有期徒刑2 年
    8 月確定，於99年4 月22日假釋付保護管束，於99年10月16
    日保護管束期滿，假釋未經撤銷視為執行完畢。猶不知戒絕
    毒癮，明知海洛因及甲基安非他命分別係毒品危害防制條例
    第2 條第2 項第1 款及第2 款所分別明定之第一級及第二級
    毒品，不得持有、施用，竟於上開觀察勒戒執行完畢釋放後
    5 年內，復分別基於施用第一級毒品海洛因及第二級毒品甲
    基安非他命之犯意，於100 年1 月25日21、22時許，在高雄
    市○○區○○里○○路120 號住處內，先以將甲基安非他命
    置入玻璃球燒烤，待產生煙霧後，吸食煙霧；再以將海洛因
    摻入香菸內，點燃吸食煙霧之方式，分別施用甲基安非他命
    及海洛因各1 次。嗣經警於100 年1 月27日上午7 時許，在
    上址查獲，並當場扣得前揭施用毒品所剩餘之海洛因1 包（
    驗後淨重0.023 公克及內含與海洛因難以析離，應一併視為
    毒品之包裝袋1 個）、甲基安非他命1 包（毛重0.7 公克及
    內含與甲基安非他命難以析離，應一併視為毒品之包裝袋1
    個），及謝孟忠所有供施用甲基安非他命之玻璃球吸食器1
    組、塑膠杓子1 支，經得其同意採集尿液送驗，檢驗結果呈
    嗎啡及甲基安非他命陽性反應，而知上情。
二、案經屏東縣政府警察局報告臺灣屏東地方法院檢察署呈請臺
    灣高等法院檢察署檢察長令轉臺灣高雄地方法院檢察署檢察
    官偵查起訴。
    理  由
一、本件被告謝孟忠所犯均係死刑、無期徒刑、最輕本刑為3 年
    以上有期徒刑以外之罪，其於準備程序中，就被訴事實均為
    有罪之陳述，經本院告知簡式審判程序之旨，並聽取檢察官
    及被告之意見後，合議庭裁定由受命法官獨任進行簡式審判
    程序，合先敘明。
二、上開事實，業據被告於偵訊及本院審理時坦承不諱（見偵(一)
    卷第15、16頁、本院卷第55頁）。且經警採集其尿液送台灣
    檢驗科技股份有限公司檢驗結果，被告尿液呈嗎啡及甲基安
    非他命陽性反應，有屏東縣政府警察局刑警大隊毒品案件涉
    嫌人尿液採證編號姓名對照及台灣檢驗科技股份有限公司濫
    用藥物檢驗報告可稽（見警卷第18頁、偵(一)卷第27頁）。另
    且扣案之白色粉末、白色結晶經檢驗後，確分屬海洛因、甲
    基安非他命之事實，有高雄市立凱旋醫院100 年4 月25日高
    市凱醫驗字第15364 號濫用藥物成品檢驗鑑定書、屏東縣政
    府警察局扣押物品清單及屏東縣政府警察局刑警大隊偵三隊
    偵辦違反毒品危害防制條例毒品初步檢驗報告單在卷可參（
    本院卷第26頁、警卷第10、21頁）。爰審酌：（一）氣相層
    析質譜儀（GC／MS）乃目前就藥物篩檢結果必須進一步確認
    時最常採用之確認方法，因此在良好的操作條件之下，以氣
    相層析質譜儀作為藥物及其代謝物之定性及定量分析，幾乎
    不會有偽陽性反應產生，業經行政院國軍退除役官兵輔導委
    員會台北榮民總醫院於83年4 月7 日以（83）北總內字第03
    05 9號函示明確。（二）海洛因係嗎啡經化學合成之半人工
    合成品，毒性倍於嗎啡，其經吸食或施打入人體，經新陳代
    謝作用又分解成嗎啡，故海洛因在進入人體後，均以嗎啡型
    態排於尿液中，故於吸食或施打海洛因者尿液中，可檢出嗎
    啡陽性反應，業經憲兵司令部80年5 月7 日以（80）鑑驗字
    第17 46 號函示明確。（三）而甲基安非他命經口服投與後
    約百分之70於24小時內自尿中排出，約百分之90於96小時內
    自尿中排出，且甲基安非他命成分之檢出與其投與方式、投
    與量、個人體質、採尿時間與檢測儀器之精密度等諸多方式
    有關，因此僅憑尿液中呈甲基安非他命陽性反應，並無法確
    實推算吸食時間距採集時間之長短，惟依上述資料推斷，最
    長不會超過4 日即96小時，亦經行政院衛生署藥物食品檢驗
    局81年2 月8 日81藥檢一字第001156號函示明確。從而，被
    告尿液經以氣相層析質譜儀鑑驗後，結果分呈嗎啡及甲基安
    非他命陽性反應，已如前述，是依前開函示意旨，被告自白
    核與事實相符。又被告前因施用毒品案件，經本院以97年度
    審毒聲字第120 號裁定送觀察勒戒後，認無繼續施用毒品之
    傾向，於97年6 月24日執行完畢釋放，並經臺灣高雄地方法
    院檢察署檢察官於97年7 月17日以97年度毒偵字第1285號為
    不起訴處分確定之事實，有臺灣高等法院被告前案紀錄表在
    卷可憑。是被告於上開觀察勒戒執行完畢釋放後5 年內，再
    犯本件施用海洛因及甲基安非他命之犯行，均應依法論科。
    從而，本案事證明確，被告犯行堪予認定。
三、核被告所為，係犯毒品危害防制條例第10條第1 項之施用第
    一級毒品及同條例第10條第2 項之施用第二級毒品罪。被告
    持有第一級、第二級毒品之行為，均已為其後施用之高度行
    為所吸收，均不另論罪。被告所犯上開施用第一級毒品罪及
    施用第二級毒品罪，犯意各別、行為互殊，應分論併罰。又
    被告曾因如事實欄所示犯行，經法院判決如事實欄所示罪刑
    確定，於99年10月16日假釋期滿視為執行完畢之事實，此有
    前開前案紀錄表可佐，是其5 年以內故意再犯本件有期徒刑
    以上之2 罪，均為累犯，各應依刑法第47條第1 項規定，均
    加重其刑。爰審酌被告前經觀察勒戒執行完畢，猶不思戒除
    毒癮，顯見其並無堅定戒癮之意志，惟念其行為尚未危害他
    人及其犯後坦承犯行，態度尚稱良可等一切情狀，分別量處
    如主文所示之刑，並依刑法第51條第5 款之規定，定其應執
    行刑，以資警惕。另扣案之海洛因1 包（驗後淨重為0.023
    公克及內含與海洛因難以析離，應一併視為毒品之包裝袋1
    個）、甲基安非他命1 包（毛重為0.7 公克及內含與甲基安
    非他命難以析離，應一併視為毒品之包裝袋1 個），均係查
    獲之毒品，有高雄市立凱旋醫院之前揭濫用藥物成品檢驗鑑
    定書、屏東縣政府警察局扣押物品清單及屏東縣政府警察局
    刑警大隊偵三隊偵辦違反毒品危害防制條例毒品初步檢驗報
    告單在卷可參，是不問屬於犯人與否，依毒品危害防制條例
    第18條第1 項前段規定，諭知沒收銷燬。另扣案之玻璃球吸
    食器1 組、塑膠杓子1 支，均係被告所有供施用甲基安非他
    命之物，業據被告於本院審理中坦承不諱，爰依刑法第38條
    第1 項第2 款之規定，宣告沒收。至海洛因送驗所致之耗損
    ，因已滅失，爰不沒收銷燬之。
據上論斷，應依刑事訴訟法第273 條之1 第1 項、第299 條第1
項前段，毒品危害防制條例第10條、第18條第1 項前段，刑法第
11條、第47條第1 項、第38條第1 項2 款、第51條第5 款、第9
款，判決如主文。
本案經檢察官王兆琳到庭執行職務。
中    華    民    國   100    年    8     月    25    日
                  刑事第十庭    法  官  方錦源
以上正本證明與原本無異。
如不服本判決應於收受本判決後10日內向本院提出上訴書狀，並
應敘述具體理由，如未敘述上訴理由者，應於上訴期間屆滿後20
日內補提理由書狀於本院（均須按他造當事人之人數附繕本）「
切勿逕送上級法院」。
中    華    民    國   100    年    8     月    25    日
                                書記官  冒佩妤
附錄本案論罪科刑之條文：
毒品危害防制條例第10條
施用第一級毒品者，處6 月以上5 年以下有期徒刑。
施用第二級毒品者，處3 年以下有期徒刑。